【裁判字號】    89,訴,166
【裁判日期】    890512
【裁判案由】    給付貨款
【裁判全文】
臺灣板橋地方法院民事判決  八十九年訴字第一六六號
    原      告  甲○○
    被      告  丙○○
                丁  ○
                乙○○
右當事人間請求給付貨款等事件，本院判決如左：
    主    文
被告丙○○應給付原告新台幣拾萬零伍佰伍拾元，及自民國八十九年四月十一日
起至清償日止，按年息百分之五計算之利息。
被告丙○○、乙○○應連帶給付原告新台幣貳拾萬元，及自民國八十八年五月二十七
日起至清償日止，按年息百分之六計算之利息。
被告丙○○、丁○應連帶給付原告新台幣伍拾萬元，及自民國八十八年七月三日起至
清償日止，按年息百分之六計算之利息。
被告丙○○、丁○應連帶給付原告新台幣伍拾萬元，及自民國八十八年八月一日起至
清償日止，按年息百分之六計算之利息。
訴訟費用由被告丙○○、乙○○連帶負擔十分之一，被告丙○○、丁○連帶負擔十分
之七，餘由被告丙○○負擔。
本判決第一項於原告以新台幣壹拾壹萬零壹佰捌拾肆元供擔保後，得假執行。
本判決第二、三、四項得假執行。
    事    實
甲、原告方面：
一、聲明：求為判決如主文第一、二、三、四項所示，並陳明如主文第一項所示之聲
    明願供擔保，請准宣告假執行。
二、陳述：被告丙○○自民國八十七年十二月三十一日起至八十八年五月三十一日止
    ，陸續向原告購買箭筍，共積欠原告貨款新台幣（下同）一百五十三萬零五百五
    十元未給付。被告丙○○曾交付如附表編號一所示，由被告乙○○所簽發，丙○
    ○背書，及如附表編號二所示，由丙○○簽發，被告丁○背書、如附表編號三所
    示，由丁○簽發，丙○○背書之支票各一紙，以為清償部分貨款，惟屆期提示均
    遭退票，不獲兌現，迭經催討未果。為此，依買賣之法律關係，請求丙○○給付
    貨款計一百五十三萬零五百五十元，及其中三十三萬零五百五十元部分，並自起
    訴狀繕本送達丙○○之翌日起，至清償日止，按年息百分之五計算之利息。餘一
    百二十萬元部分，並依票據之法律關係，請求被告丙○○、乙○○應連帶給付如
    附表編號一所示之票款、被告丙○○、丁○應連帶給付如附表編號二、三所示之
    票款，及均自附表所示提示日之翌日起至清償日止，按年息百分之六計算之利息
    。
三、證據：提出支票及退票理由單影本三紙、丙○○提貨明細影本五紙、寄託物提貨
    單十七紙影本等件為證。
乙、被告丙○○及丁○方面：
    被告丙○○及丁○均未於言詞辯論期日到場，亦未提出書狀為何聲明或陳述。
丙、被告乙○○方面：
    被告乙○○未於最後言詞辯論期日到場，惟據前言詞辯論期日到場所為聲明及陳
    述如左：
一、聲明：求為判決駁回原告之訴及假執行之聲請。
二、陳述：如附表編號一所示之支票，確實係被告為借票給朋友使用，所開立之支票
    。被告願意與原告和解，但無能力一次清償。
    理    由
一、本件被告經合法通知，丙○○、丁○未於言詞辯論期日到場，乙○○未於最後言
    詞辯論期日到場，核均無民事訴訟法第三百八十六條各款所列情事，爰依原告之
    聲請，由其一造辯論而為判決。
二、原告主張：被告丙○○自八十七年十二月三十一日起至八十八年五月三十一日止
    ，陸續向原告購買箭筍，共積欠貨款一百五十三萬零五百五十元未給付，丙○○
    曾交付如附表所示之支票計三紙，以為清償部分貨款，惟屆期經其提示，均遭退
    票不獲兌現，迭經催討未果之事實，業據提出與其所述相符之如附表所示之支票
    及退票理由單影本各三紙、丙○○提貨明細影本五紙、寄託物提貨單十七紙影本
    等件為證，且被告乙○○對於如附表編號一所示之支票係其所簽發一節，亦自認
    不諱，是原告之主張堪信為真實。
三、從而，原告依買賣之法律關係，請求被告丙○○給付貨款三十三萬零五百五十元
    ，及自起訴狀繕本送達翌日，即八十九年四月十一日起（被告丙○○因應為送達
    處所不明，本院依原告之聲請，准對其為公示送達，而依民事訴訟法第一百五十
    二條規定，公示送達自公報或新聞紙最後登載日起經過二十日始生送達之效力，
    而本件最後登載日為原告刊登報紙之日，即八十九年三月二十一日，經過二十日
    即為八十九年四月十日，是本件起訴狀繕本送達丙○○之翌日為八十九年四月十
    一日，附此敘明。）至清償日止，按年息百分之五計算之利息，即非無據，應予
    准許。
四、另按票據法第一百三十條規定：「支票之執票人，應於左列期限內，為付款之提
    示：一、發票地與付款地在同一省（市）區內者，發票日後七日內。二、發票地
    與付款地不在同一省（市）區內者，發票日後十五日內。三、發票地在國外，付
    款地在國內者，發票日後二個月內。」，又同法第一百三十一條第一項前段，及
    第一百三十三條分別規定：「執票人於第一百三十條所定提示期限內，為付款之
    提示而被拒絕時，對於前手得行使追索權。」、「執票人向支票債務人行使追索
    權時，得請求自為付款提示日起之利息，如無約定利率者，依年利六釐計算。」
    本件如附表所示之支票三紙，其發票地與付款地均在台灣省，故其提示期限均為
    發票日起七日內，而原告均於該提示期限內為付款之提示，有退票理由單影本在
    卷可證。是原告另依票據之法律關係，請求被告丙○○、乙○○應連帶給付如附
    表編號一所示之支票款二十萬元，及自提示日翌日即八十八年五月二十七日起至
    清償日止，按年息百分之六計算之利息。被告丙○○、丁○應連帶給付如附表編
    號二所示支票款五十萬元，及自提示日翌日即八十八年七月三日起至清償日止，
    按年息百分之六計算之利息。被告丙○○、丁○應連帶給付如附表編號三所示之
    支票款五十萬元，及自提示日翌日即八十八年八月一日起至清償日止，按年息百
    分之六計算之利息，均於法有據，應予准許。又原告上開依票款所為之請求既有
    理由，則其此部分並依買賣之法律關係對被告丙○○為同一聲明之請求，是否有
    理由，即無再予審酌之必要。
五、原告就如主文第一項所示之聲明，陳明願供擔保請准宣告假執行，核無不合，爰
    酌定相當之擔保金，予以准許。又本件主文第二、三、四項，均係命被告清償票
    據上之債務之判決，故依民事訴訟法第三百八十九條第一項第四款規定，均依職
    權宣告假執行。
六、據上論結：本件原告之訴為有理由，依民事訴訟法第三百八十五條第一項前段、
    第七十八條、第八十五條第一項但書、第二項、第三百九十條第二項、第三百八
    十九條第一項第四款，判決如主文。
中      華      民      國    八十九    年      五      月     十二     日
                                    臺灣板橋地方法院民事第二庭
~B法      官  黃信樺
右為正本係照原本作成
如不服本判決，應於判決送達後廿日內向本院提出上訴狀。
中      華      民      國    八十九    年      五      月     十五     日
~B法院書記官  王波君
~F0
~T40
┌─────────────────────────────────────────┐
│支票附表：                                                                        │
├─┬───┬───┬──────┬─────┬────┬──────┬──────┤
│  │發票人│背書人│   付款人   │ 票號     │ 金額   │發票日      │提示日      │
├─┼───┼───┼──────┼─────┼────┼──────┼──────┤
│一│乙○○│丙○○│彰化商業銀行│ＮＡ五一八│新台幣  │民國八十八年│民國八十八年│
│  │      │      │鹿港分行    │七一五○  │二十萬元│五月二十六日│五月二十六日│
├─┼───┼───┼──────┼─────┼────┼──────┼──────┤                │            │
│二│丙○○│丁○  │台灣省合作金│ＬＺ○一○│新台幣  │民國八十八年│民國八十八年│
│  │      │      │庫三峽支庫  │八○五○  │五十萬元│七月一日    │七月二日    │
├─┼───┼───┼──────┼─────┼────┼──────┼──────┤
│  │      │      │            │ＣＨ○二一│新台幣  │民國八十八年│民國八十八年│
│三│丁○  │丙○○│三峽鎮農會  │五○七四  │五十萬元│七月三十日  │七月三十一日│
│  │      │      │            │          │        │            │            │
└─┴───┴───┴──────┴─────┴────┴──────┴──────┘


司法院資訊處製作；財團法人民間司法改革基金會備份。
